臺灣高等法院花蓮分院刑事裁定　　　　　　九十一年度聲再字第二三號
　　再　　　審
　　聲　請　人　臺灣高等法院花蓮分院檢察署檢察官
　　被　　　告
　　即受判決人　乙○○
右列被告因違反商標法案件，聲請人對於本院中華民國九十一年五月二日( 九十一年
度上易字第五一號 )第二審確定判決，聲請再審，本院裁定如左：
    主  文
再審之聲請駁回。
    理  由
一聲請意旨略以：本件被告所申請登記使用之「國揚輪胎商號」其中「國揚輪胎」前
  三字，與業經核准告訴人公司註冊之第00000000及00000000號「
  甲○○○」名稱主要部分「國揚輪....」三字既屬相同，而其英文商標ＫＵＯ－Ｙ
  ＡＮＧ  ＴＬＲＥ  ＣＯ  ＬＴＤ  ＳＬＮＣＥ  １９８５與ＫＵＯ－ＹＡＮＧ
  ＴＬＲＥ  ＳＬＮＣＥ  １９９５前段與後段英文字母非但完全相同，且字形相若
  ，排列方式一樣，此二商標極相近似，而與「大象圖」與「小馬圖」形商標之佈局
  形狀亦屬相似，被告故意將「小馬」形狀設計類似「大象」，只將輪胎位置倒置，
  如將兩者所用之服務標章與商號招牌在「異地隔離觀察」均足以「混同誤認」之虞
  。「國揚」二字為服務標章「商號」之名稱，而「輪業」與「輪胎」復屬同種類
  商品，參照最高法院四九台上二六二七號商標專用權範圍之判例意旨，足證原判決
  未將二商標於「異地隔離觀察」，又未依客觀認定有無「混同誤認」之虞，顯將二
  商標並列觀察，致生此錯誤認知。若然，則何異將一卵性雙胞胎之二人並列觀察，
  其必有可找出一些相異之處，如此認事用法，豈非陷於主觀，且違背經驗法則與上
  開判例意旨，而告訴人所提之「甲○○○」商標權專用證書，按照刑式觀察，顯有
  動搖原確定判決之確實性存在，此項證物，乃攸關被告成罪與否關鍵，原審似未加
  以審認，顯有「新證據」之存在，因依刑事訴訟法第四百二十二條第二款之規定，
  聲請再審等語。
二按刑事訴訟法第四百二十二條第二款規定，受無罪或輕於相當之刑之判決，若發現
  確實之新證據，足認其有應受有罪或重刑判決之犯罪事實者，固得為受判決人不利
  益聲請再審，然所謂發見確實之新證據，係指當時已存在而發見在後，或審判時未
  經注意及之證據，且能證明原確定判決所認定之事實為錯誤者而言，若該項證據原
  確定判決已注意及之，且於判決理由及其取捨之理由者，即非上開法條所謂之新
  證據；經查：本件告訴人經准註冊之「甲○○○」服務標章註冊證己於偵查中提出
  ，且原確定判決理由欄已詳被告使用之「國揚輪胎」、「小馬圖」廣告招牌及名
  片，與國揚公司註冊登記專用之「甲○○○」「大象圖」構成無論文字、圖象、輪
  胎位置、英文字母均顯然不同( 見一審判決理由欄二及本院確定判決理由欄一、二
   )；由上開判決理由觀之，顯然對於告訴人所提之「甲○○○」商標專用證書( 即
  「甲○○○」服務標章註冊證 )已詳予論述如何與被告所使用之「國揚輪胎」應不
  構成商標相同或近似而使人有混淆誤認之虞，則上開告訴人所提商標專用證書，殊
  非所謂發見在後或審判時未注意之之證據，聲請意旨徒執上開商標專用證書「似未
  加以審認」而依刑事訴訟法第四百二十二條第二款聲請再審，經核即無再審理由而
  應予駁回。本件既無再審理由，聲請意旨其餘對確定判決認定事實職權之行使再事
  爭執，即非本件聲請再審程序所應予審究，附此明。
三依刑事訴訟法第四百三十四條第一項裁定如主文。
中      華      民      國     九十一    年     六     月   二十一   日
                                    審判長法官  謝  志  揚
                                          法官  何  方  興
                                          法官  蔣  有  木
右正本證明與原本無異。
本件不得抗告。
                                        書記官  陳  有  信
中      華      民      國     九十一     年     六     月   二十五   日
